臺灣臺北地方法院刑事判決
111年度訴字第362號

公  訴  人  臺灣臺北地方檢察署檢察官
被      告  陳大銘

                    籍新北市○○區○○路000號0樓（新北○○○○○○○○）

            陳家瑋



上列被告等因傷害案件，經檢察官聲請簡易判決處刑（110年度
偵字第29889號），經本院認不宜以簡易判決處刑（111年度簡字
第41號），改依通常程序審理，本院判決如下：
    主  文
本件公訴不受理。
    理  由
聲請意旨詳如附件聲請簡易判決處刑書所載。 
按檢察官聲請以簡易判決處刑之案件，經法院認為有刑事訴訟
  法第451條之1第4項但書之情形者，應適用通常程序審判之，
  同法第452條定有明文。本件被告陳大銘及陳家瑋被訴傷害案
  件，本院認為有刑事訴訟法第451條之1第4項但書第3款之情形
  ，揆諸前揭規定，應適用通常程序審判之，合先敘明。
按告訴乃論之罪，告訴人於第一審辯論終結前，得撤回其告訴
  ；告訴乃論之罪，對於共犯之一人告訴或撤回告訴者，其效力
  及於其他共犯；又告訴乃論之罪，其告訴經撤回者，應諭知不
  受理之判決，並得不經言詞辯論為之，刑事訴訟法第238條第1
  項、第239條、第303條第3款及第307條分別定有明文。
經查，本件聲請簡易判決處刑意旨認被告陳大銘及陳家瑋基於
  傷害之犯意聯絡，出手毆打告訴人郭文泰，致告訴人受有頭部
  挫傷及手部紅腫等傷害，均係犯刑法第277條第1項之傷害罪等
  語，依同法第287條規定，須告訴乃論。茲因被告陳大銘與告
  訴人達成和解，經告訴人對其撤回告訴乙情，有刑事撤回告訴
  狀及調解筆錄等件在卷可憑（見本院111年度簡字第41號卷第1
  03頁、第121頁）。揆諸前揭規定，告訴人對被告陳大銘撤回
  告訴之效力亦及於共犯即被告陳家瑋，爰不經言詞辯論，對其
  等逕為不受理之判決。
據上論斷，應依刑事訴訟法第452條、第303條第3款、第307條
  ，判決如主文。
中　　華　　民　　國　　111 　年　　5 　　月　　25　　日
                  刑事第六庭  審判長法  官  黃傅偉
                                    法  官  李佳靜
                                    法  官  洪翠芬
上正本證明與原本無異。 
如不服本判決應於收受送達後20日內向本院提出上訴書狀，並應
敘述具體理由；其未敘述上訴理由者，應於上訴期間屆滿後20日
內向本院補提理由書（均須按他造當事人之人數附繕本）「切勿
逕送上級法院」。告訴人或被害人如對於本判決不服者，應具備
理由請求檢察官上訴，其上訴期間之計算係以檢察官收受判決正
本之日期為準。 因疫情而遲誤不變期間，得向法院聲請回復原
狀。
                                    書記官  蘇瑩琪 
中　　華　　民　　國　　111 　年　　5 　　月　　26　　日
附件：
臺灣臺北地方檢察署檢察官聲請簡易判決處刑書
                                    110年度偵字第29889號
    被　　　告　陳大銘　男　53歲（民國00年0月00日生）　　　　　　　　　　　籍設新北市○○區○○路000號8樓　　　　　　　　　　 （新北○○○○○○○○）　　　　　　　　　　　   　 （現另案在法務部○○○○○○○○
　　                     執行強制戒治中）
　　                    國民身分證統一編號：Z000000000號
                陳家瑋　男　37歲（民國00年0月0日生）　　
                　　　　住臺北市○○區○○路000巷00弄0號
　　　　　　　　        居臺北市○○區○○街000巷00弄00 
　　　　　　　　　　　　  號4樓
　　　　　　　　        國民身分證統一編號：Z000000000號
上列被告等因傷害案件，業經偵查終結，認為宜聲請以簡易判決
處刑，茲將犯罪事實及證據並所犯法條分敘如下：
        犯罪事實
一、陳大銘前⑴於民國106年間因施用毒品案件，經臺灣臺北地方
    法院（下稱臺北地院）以106年度審訴字第981號判決判處有
    期徒刑8月，並先後經臺灣高等法院以107年度上訴字第1427
    號、最高法院以108年度台上字第1004號判決駁回上訴確定
    ，⑵又於107年間因施用毒品案件，經臺北地院以107年度訴
    字第448號判決判處有期徒刑7月確定，上開2案經臺北地院
    以108年度聲字第1818號裁定應執行有期徒刑1年確定，復於
    108年12月27日接續執行完畢；陳家瑋前於109年間因違反家
    庭暴力防治法案件，經臺北地院以109年度簡字第2607號判
    決判處有期徒刑3月確定，復於110年5月24日執行完畢。詎
    其等均不知悔改，於110年7月15日下午2時32分許，在位於臺
    北市○○區○○路0段000號之艋舺公園東側走廊，因細故與郭文
    泰、熊耀銘發生爭執，竟共同基於傷害之犯意聯絡，由陳大
    銘持啤酒玻璃瓶、陳家瑋以徒手方式，分別毆打郭文泰及熊
    耀銘（熊耀銘所受傷害部分未據告訴），致郭文泰受有頭部
    挫傷、手部紅腫之傷害。
二、案經郭文泰訴由臺北市政府警察局萬華分局報告偵辦。
　　    證據並所犯法條
一、上揭犯罪事實，業據被告陳大銘、陳家瑋均於偵查中坦承不
    諱，且經告訴人郭文泰於警詢中指訴明確，核與證人熊耀銘
    於警詢中證述之情節大致相符，並有現場監視器錄影畫面暨
    其截圖8張、告訴人傷勢照片2張在卷可參，足認被告2人之
    自白均與事實相符，其等犯嫌應堪認定。
二、核被告2人所為，均係犯刑法第277條第1項之傷害罪嫌。被
    告2人就上開犯行間，有犯意聯絡及行為分擔，請論以共同
    正犯。又被告2人均有如犯罪事實欄所載之論罪科刑及執行
    情形，有本署刑案資料查註紀錄表2份附卷可稽，其等於受
    有期徒刑執行完畢後，5年內故意再犯本案有期徒刑以上之
    罪，為累犯，請依刑法第47條第1項規定，並參酌司法院釋
    字第775號解釋文及理由書之意旨，裁量是否加重其刑。
三、依刑事訴訟法第451條第1項聲請逕以簡易判決處刑。
    此　致
臺灣臺北地方法院
中　　華　　民　　國　 110　　年　　12　　月　　6 　　日
                          檢　察　官　  鄧  定  強
                                        陳  品  妤